臺灣花蓮地方法院刑事判決　　　　　　　　　　　　　八十八年度易字第六四七號
　　公　訴　人　臺灣花蓮地方法院檢察署檢察官
　　被　　　告　甲○○
右列被告因侵占案件，經檢察官提起公訴（八十八年度偵字第三三四九號），本院判
決如左：
    主      文
甲○○連續意圖為自己不法之所有，而侵占對於業務上所持有之物，處有期徒刑拾月
。
    事      實
一、甲○○於民國八十七年間，擔任花蓮縣花蓮市○○路六九號台灣溫特石材工具股
    份有限公司（以下簡稱溫特公司）及台灣凱門鑽石股份有限公司（以下簡稱凱門
    公司）經理職務，負責該等公司業務推展管理及向客戶收取貨款之工作，為從事
    業務之人，竟基於意圖為自己不法所有之概括犯意，自同年四月間起至翌（八十
    八）年六月間止，先後多次利用職務上向客戶收取貨款之機會，將如附表所示之
    支票票款及現金侵占入己，供己花用。
二、案經溫特公司訴請臺灣花蓮地方法院檢察署檢察官偵查起訴。
    理      由
一、右揭事實，業據被告甲○○於本院審理時坦承不諱，核與告訴人溫特公司之代理
    人廖學忠指訴情節相符，此外，並有付款簽收單、中國農民銀行花蓮分行八十八
    年十一月十六日函、華南商業銀行八十八年十一月十八日函（含帳號00000
    0000之票號ＣＢ３９２４８５及ＨＢ0000000號支票正反面影本）、
    中國國際商業銀行帳號一一八六之七之票號ＨＬ0000000支票影本、華南
    商業銀行八十六年十一月三十日函、中國國際商業銀行八十八年十二月十五日函
    （含侵占明細、交易往來明細、支票影本）、華南商業銀行八十九年二月二十二
    日函、花蓮縣新秀地區農會八十九年二月二十三日函（含所附支票影本）、花蓮
    市第一信用合作社八十九年三月一日函（含美崙分社支票存款戶帳號七二八之一
    支票影本）、臺灣中小企業銀行彰化分行八十九年二月二十九日函、臺灣中小企
    業銀行八十九年三月九日函、彰化商業銀行八十九年三月七日函（ＮＡ0000
    000支票影本）、花蓮區中小企業銀行中正分行八十九年三月八日函（含ＨＤ
    Ｅ0000000、ＨＤＥ0000000、ＨＤＥ0000000支票影本）
    、第一商業銀行八十九年四月十七日函、華南商業銀行八十九年四月十四日函（
    ＣＢ0000000支票影本）、華南商業銀行花蓮分行八十九年四月九日函（
    存款往來明細表）、臺灣銀行營業部八十九年五月九日函、台灣溫特石材工具股
    份有限公司九十年六月二十七日陳報狀暨支票影本等在卷可稽，本件事證明確，
    被告犯行洵堪認定。
二、按被告係受僱於被害人溫特及凱門公司擔任經理，負責收取貨款等事宜，為從事
    業務之人，核其所為，係犯刑法第三百三十六條第二項業務侵占罪。又公訴人起
    訴事實雖未敘及被告侵占其所收取如附表所示編號五、七、八、九、十號貨款部
    分之犯行，然該部分事實與公訴人起訴之犯罪事實既具有連續犯之裁判上一罪關
    係，應為起訴效力所及，本院自應併予審究，附此敘明。另被告先後多次侵占犯
    行，時間緊接，所犯構成要件相同，顯係基於概括之犯意反覆為之，應依連續犯
    之規定論以一罪，並加重其刑。爰審酌被告並無犯罪紀錄，有台灣高等法院被告
    全國前案紀錄表乙份可參，素行尚可，並審酌其侵占之手段、期間、次數、金額
    多寡，迄今尚未能積極彌補被害人所受之損失，以及犯罪後之態度等一切情狀，
    量處如主文所示之刑。
據上論斷，應依刑事訴訟法第二百九十九條第一項前段，刑法第五十六條、第三百三
十六條第二項、罰金罰鍰提高標準條例第一條前段，判決如主文。
本案經檢察官簡淑如到庭執行職務。
中      華      民      國    九十一    年      四      月     十六     日
                              臺灣花蓮地方法院刑事庭
                                  法  官  陳  世  博
右正本證明與原本無異。
如對本判決不服，應於送達後十日內，向本院提出上訴狀。（應抄附繕本）告訴人或
被害人如對於本判決不服者，應具備理由請求檢察官上訴，其上訴期間之計算係以檢
察官收受判決正本之日期為準。
                                  法院書記官
中      華      民      國    九十一    年      四      月     十七     日
附錄本判決論罪之法律條文：
刑法第三百三十六條
對於公務上或因公益所持有之物，犯前條第一項之罪者，處一年以上七年以下有期徒
刑，得併科五千元以下罰金。
對於業務上所持有之物，犯前條第一項之罪者，處六月以上五年以下有期徒刑，得併
科三千元以下罰金。
前二項之未遂犯罰之。
附表：
編號  客戶名稱  收票日       帳號   支票號碼      到期日     票面金額
                （民國）                               （民國）  （新臺幣）
一    承喨公司  八十八年   四九四八一○  ＳＡ六七三四  八十八年   十九萬七
                六月六日                 三五六        六月六日   千一百六
                                                                  十元
二    同右      同右       同右          ＳＡ六七三四  同右       十二萬五
                                         三五七                   千元
三    同右      同右       一一八六之七  ＨＬ三八二一  八十八年   五十萬元
                                         六一二        六月十日
四    瑩隆公司  八十八年   一六○○五六  ＨＢ一八六一  八十八年   二十四萬
                三月一日   000        000        0月五日   九千四百
                                                                  四十元
五    同右      八十八年   五六八六之一  ＣＢ○三九二  八十七年   二十萬元
                三月十三                 四三二        四月三十
                日                                    日
六    同右      八十七年   （本件係收取現金）                     五千五百
                七月二十                                          元
                三日
七    諒興公司  八十八年   四三五四之三  ＮＡ六九一四  八十八年   十七萬二
                三月十六                 三五一        三月十六   千二百八
                日                                     日         十六元
八    高陽益    八十七年   五一六之八    ＨＤＥ○○四  八十七年   五萬六千
                四月一日                 ○七五○      五月十五   九百八十
                                                       日         元
九    同右      同右       同右          ＨＤＥ○○四  八十七年   十四萬元
                                         ○七四九      五月五日
十    同右      同右       同右          ＨＤＥ○○四  八十七年   三十五萬
                                         ○七四七      五月二十   八千零五
                                                       日 十元
十一  瑩隆公司  八十七年   一六○○五    ＣＢ三九二四  八十七年   二萬九千
                八月七日   六八六一      八五          十月十日   零五十九
                                                                  元
